Ministère des Colonies. Généralités
Archives nationales d'outre-mer
- Affaires économiques, GEN 2 à 26, 28 à 29, 33 à 34, 36, 39, 41, 43 à 47, 49 à 56, 56BIS, 57, 60 à 62, 82, 87, 90, 94, 96, 147, 179, 193, 195 à 196, 200, 244, 252, 256 à 257, 259, 292 à 294, 296, 298, 306, 311, 313, 323, 344, 357, 527, 529 à 531, 538 à 539, 545, 549 à 550, 553, 563, 593, 627, 661, 
  - Navigation, GEN 3, 6, 10, 14 à 15, 51 à 53, 55 à 56, 82, 297, 306, 311, 318, 337, 340, 405, 454 à 456, 463, 474, 599, 638, 641
    - Frais de transit de régler avec la compagnie allemande effectuant le voyage Hambourg - Côte occidentale d'Afrique, 1887-1888; GEN 56; GEN 56/568
    - Liquidation des frais de transport par compagnies maritimes, 1892-1893; GEN 474; GEN 474/2399; 0.143
    - Congrès international de navigation intérieure de Vienne de 1886, GEN 82; GEN 82/711
    - Inscription maritime, réduction sur le budget de 1889-1890, GEN 641; GEN 641/2762
    - Renseignements sur la marine marchande aux colonies, 1892-1893; GEN 55; GEN 55/528
    - Dossier concernant l'application aux colonies de la loi du 30 janvier 1893 sur la Marine marchande, GEN 55; GEN 55/532
    - Notes sur la composition des équipages de la Marine marchande, 1897; GEN 53; GEN 53/478
    - Renseignements sur les tarifs de la "Société des transports maritimes à vapeur", 1897; GEN 53; GEN 53/503
    - Règlement s'appliquant aux courses et prises maritimes aux colonies, s.d.; GEN 56; GEN 56/551
- Justice, GEN 56, 91, 117, 123, 128, 189, 235, 262 à 263, 287, 311, 317, 371 à 372, 374, 376, 381 à 382, 387 à 389, 391 à 401, 403 à 405, 407 à 419, 421 à 428, 481, 489, 504, 507, 626, 632 à 639, 665, 667, 669
  - Organisation judiciaire, s.d.; GEN 189, 235, 262, 371 à 372, 374, 376, 381 à 382, 387 à 388, 391 à 397, 399 à 401, 404 à 405, 409 à 412, 419, 422 à 423, 481, 507, 665, 667
    - Organisation judiciaire (arrêté de 1799); Déportations (1800-1822), 1799-1822; GEN 667; GEN 667/2855
    - Rapports au roi sur l'état de celle-ci dans les différentes colonies; Notes, mémoires et documents sur divers points de droit, sur l'application des lois métropolitaines dans les colonies etc...; Documents législatifs sur ce sujet, 1804-1846; GEN 381; GEN 381/2223
    - Cours et tribunaux: rapports et décisions ministérielles, 1817-1848; GEN 391; GEN 391/2239
    - Organisation judiciaire des colonies: correspondance général, rapports sur les diverses institutions judiciaires des colonies, 1819-1849; GEN 374; GEN 374/2202
    - Conflits d'attribution entre l'administration judiciaire et les autorités administratives, 1820-1829; GEN 262; GEN 262/1814
    - Travaux préparatoires (rapports, documents législatifs, correspondance, travaux des assemblées locales) relatif à la promulgation dans les colonies du code de procédure civile, 1821-1840; GEN 400; GEN 400/2267; 0.143
    - Instruction criminelle, application aux colonies du code de procédure criminelle, 1823-1841; GEN 397; GEN 397/2263; 0.143
    - Procès-verbaux des commissions chargées de l'examen de projets de lois concernant l'organisation judiciaire des colonies et l'application des codes, 1826-1841; GEN 422; GEN 422/2325; 0.167
    - Projet de réforme (travaux préparatoires); Avis des conseils privés, décisions législatives en vigueur, rapports, projets de lois etc..., 1828-1836; GEN 382; GEN 382/2224; 0.167
    - Documents divers contenant des envois de circulaires et d'instructions, 1828-1843; GEN 507; GEN 507/2465; 0.167
    - Documents généraux; Emoluments, avances de solde, voyage dans la métropole; Organisation judiciaire des différentes colonies; Incapacités frappant certains magistrats, 1828-1889; GEN 395; GEN 395/2255
    - Code commerce: demande de travaux préparatoires pour son application définitive, 1829-1830; GEN 189; GEN 189/1456
    - Code civil: projets pour une nouvelle application du code civil aux Antilles, à Cayenne et à Bourbon, 1829-1842; GEN 401; GEN 401/2268; 0.143
    - Collèges d'assesseurs dans les tribunaux coloniaux, 1829-1856; GEN 404; GEN 404/2274; 0.167
    - Séances solennelles rentrée des tribunaux coloniaux; Discours prononcés à cette occasion, 1830-1870; GEN 393; GEN 393/2244; 0.167
    - Travail de révision, confié à M. Macarel, 1831-1832; GEN 394; GEN 394/2247; 0.167
    - Projets de loi sur l'application aux colonies du code civil, 1832; GEN 399; GEN 399/2265; 0.143
    - Code civil: nouveaux travaux préparatoires demandés par la circulaire du 25 août 1833, GEN 401; GEN 401/2269
    - Amendes de simples police, 1831-1856; GEN 405; GEN 405/2281
    - Greffe aux colonies: tarif et perception des droits de greffe, 1832-1839; GEN 392; GEN 392/2241; 0.167
    - Contentieux, affaires générales aux colonies, 1834-1855; GEN 507; GEN 507/2464
    - Envois de pièces judiciaires, d'ordonnances, de sénatus-consultes etc..., 1834-1900; GEN 411; GEN 411/2308
    - Deux projets de lois concernant l'organisation judiciaire des colonies et l'application définitive du code d'instruction criminelle, 1835-1837; GEN 388; GEN 388/2235; 0.167
    - Organisation judiciaire et instruction criminelle (Guadeloupe, Guyane française, Martinique et Bourbon), 1836; GEN 388; GEN 388/2231
    - Duel, jurisprudence de la cour de la cassation en la matière, 1836-1850; GEN 374; GEN 374/2203
      Notes, coupures de presse, correspondance à ce sujet avec les colonies.
    - Organisation judiciaire et instruction criminelle, correspondance avec le conseil des délégués des colonies, 1837-1838; GEN 388; GEN 388/2232
    - Notes et documents divers, 1837-1848; GEN 388; GEN 388/2233
    - Correspondance avec le garde des sceaux et les autres ministres, 1838; GEN 388; GEN 388/2234
    - Projet de code d'instruction criminelle colonial, 1838; GEN 419; GEN 419/2322; 0.143
    - Composition de la cour d'assisses, dans les cas où les libres sont accusés de crimes contre les esclaves, et réciproquement; Création d'une cour criminelle composée de magistrats, 1844-1847; GEN 371; GEN 371/2195; 0.167
    - Projet de loi sur les cours criminelles des colonies, 1845-1847; GEN 371; GEN 371/2191
    - Exécution de la loi du 9 avril 1847 relatif à la juridiction des crimes commis envers les esclaves, GEN 371; GEN 371/2193
    - Notification de la loi du 9 août 1847 sur l'établissement des cours criminelles, GEN 371; GEN 371/2194
    - Frais d'installation de nouveaux tribunaux de paix, 1847; GEN 423; GEN 423/2327; 0.167
    - Justice pénale, délits commis par des libres envers des esclaves, 1847; GEN 372; GEN 372/2196; 0.167
    - Textes coloniaux, 1848-1871; GEN 387; GEN 387/2229
    - Suppression des cours criminelles aux colonies, 1848; GEN 371; GEN 371/2192
    - Note sur le régime de l'enregistrement, des hypothèques et des droits de greffe, 1849; GEN 235; GEN 235/1672
    - Note sur l'organisation judiciaire des colonies, 1849; GEN 235; GEN 235/1664
    - Note sur le régime de la presse, 1849; GEN 235; GEN 235/1663
    - Décret sur la répartition de l'indemnité et formulaire, 1849; GEN 235; GEN 235/1673
    - Note sur les jurys cantonaux, 1849; GEN 235; GEN 235/1671
    - Note sur la contrainte par corps, 1849; GEN 235; GEN 235/1670
    - Note sur le régime des associations politiques et autres, 1849; GEN 235; GEN 235/1669
    - Note sur les codes civils de procédure et de commerce, 1849; GEN 235; GEN 235/1668
    - Note sur les codes d'instruction criminelle et pénal, 1849; GEN 235; GEN 235/1667
    - Jurys cantonaux aux colonies, 1849-1851; GEN 411; GEN 411/2307
    - Correctionnalisation de certains vols, 1849-1861; GEN 411; GEN 411/2302
    - Rapport de M. Isambert au nom de la sous-commission de l'organisation judiciaire, 1850; GEN 235; GEN 235/1684
    - Casiers judiciaires: organisation générale, bulletins de condamnation, demandes d'extraits, 1850-1885; GEN 395; GEN 395/2248
    - Projet de loi sur l'organisation judiciaire et tableau d'assimilation, 1851; GEN 235; GEN 235/1685
    - Législation criminelle et civile: promulgation de lois métropolitaines dans les colonies, 1851-1852; GEN 412; GEN 412/2315; 0.167
    - Législation civile et criminelle, compétence en matière législative pour les trois grandes colonies, 1854-1872; GEN 396; GEN 396/2256
    - Projet de réduction des dépenses de la magistrature, 1854-1872; GEN 396; GEN 396/2257
    - Casiers judiciaires aux colonies, 1856-1878; GEN 404; GEN 404/2272
    - Instructions relatives aux demandes en autorisation de poursuites contre les fonctionnaires, 1858; GEN 481; GEN 481/2411
    - Code de procédure civile, transmission des actes judiciaires, 1859-1869; GEN 396; GEN 396/2258
    - Législation criminelle, application aux colonies du décret sur les décorations étrangères et de la loi sur les usurpations de titres, 1862-1863; GEN 411; GEN 411/2304
    - Contentieux, affaires diverses, 1862-1900; GEN 374; GEN 374/2209
      Notes sur des constitutions d'avocat, remboursement des frais litigieux, attribution des frais de justice recouverts.
    - Législation criminelle, conditions de perte du grade pour les officiers, 1869; GEN 396; GEN 396/2261; 0.167
    - Code pénal colonial, 1873-1879; GEN 409; GEN 409/2295; 0.167
    - Envoi aux colonies de divers ouvrages de jurisprudence, 1878-1880; GEN 410; GEN 410/2297
    - Le gouverneur de Cochinchine au Ministre, Saigon, 16 septembre 1882, envoi pour approbation d'un arrêté du 5 septembre 1882, du gouverneur de la Cochinchine, portant réorganisation des services judicaires de Cochinchine, GEN 665; GEN 665/2837
    - Transmission et renvois de signification et d'actes judiciaires, 1883-1886; GEN 409; GEN 409/2290
    - Circulaires sur la procédure des pourvois au conseil d'Etat, 1887-1900; GEN 411; GEN 411/2303
    - Envoi de statistiques judiciaires, 1888; GEN 405; GEN 405/2283
    - Bulletins de condamnations d'individus nés ou résidant dans les colonies françaises; Fiches d'individus recherchés, etc..., 1896-1898; GEN 374; GEN 374/2210
    - Condamnations prononcées sur le continent contre des individus nés dans les colonies françaises, 1897; GEN 481; GEN 481/2412
    - Droit aubaine, s.d.; GEN 411; GEN 411/2305
    - Projet de loi portant application du code de procédure civile aux colonies de la Martinique, de la Guadeloupe, de la Guyane et de l'île Bourbon, GEN 235; GEN 235/1662
  - Grâces, naturalisations, successions vacantes, pourvois en cassation, 1715/1899; GEN 374, 394 à 395, 398, 405, 407 à 409, 411, 418
    - Familles Desroches et Vallet, de Lorembec (Canada): titre de famille et de propriétés, contentieux, 1715-1758; GEN 411; GEN 411/2309
    - Grâces: procédure des demandes, ordonnances d'amnistie, entérinement des lettres de grâce, effets juridiques de la grâce, grâces annuelles, 1806-1847; GEN 394; GEN 394/2246
    - Demandes en naturalisation, 1818-1836; GEN 405; GEN 405/2279
    - Pourvoi en cassation aux colonies, 1820-1856; GEN 398; GEN 398/2264
    - Grâces annuelles: propositions faites au gouvernement en faveur de détenus méritants, 1835-1846; GEN 394; GEN 394/2245
    - Grâces annuelles, préparation; Dossiers de demandes; Notifications, 1839-1879; GEN 395; GEN 395/2249
    - Affaires criminelles, réhabilitations, 1850-1869; GEN 409; GEN 409/2291
    - Affaires criminelles, recours en grâce, 1859-1862; GEN 408; GEN 408/2289; 0.167
    - Affaires criminelles, recours en grâce, 1861-1882; GEN 409; GEN 409/2292
    - Affaires criminelles, extradition, 1862-1864; GEN 405; GEN 405/2280
    - Affaires criminelles, recours en grâce, 1863-1868; GEN 407; GEN 407/2288; 0.167
    - Recours et acceptation des grâces, de divers condamnés, 1867-1871; GEN 418; GEN 418/2321; 0.143
    - Affaires criminelles, propositions de grâces, 1872-1882; GEN 411; GEN 411/2311
    - Affaires criminelles, poursuites en cassation, 1878-1885; GEN 409; GEN 409/2293
    - Demande de grâce; Transmission de grâces, 1898-1899; GEN 374; GEN 374/2208
  - Magistrature coloniale, officiers ministériels, greffes, 1816/1879; GEN 317, 374, 389, 392, 395, 403 à 405, 409 à 410, 412 à 417, 421, 423 à 426, 428
    - Questions de personnel: mutations, affectations, paiements, costumes, réglementation spéciale régissant les magistrats, nominations provisoires, réorganisation de la profession, etc..., 1816-1852; GEN 389; GEN 389/2236; 0.167
    - Décrets et arrêtés relatifs aux mouvements du personnel de la magistrature coloniale, 1816-1854; GEN 417; GEN 417/2320; 0.143
    - Magistrature coloniale, personnel des différentes juridictions coloniales: listes, avancements, demandes de renseignements, notes annuelles, candidatures etc..., 1820-1846; GEN 423; GEN 423/2326
    - Avocats et avoués aux colonies, 1824-1853; GEN 405; GEN 405/2282
    - Ordonnance royale relative à la profession d'avocat aux colonies, 1831; GEN 404; GEN 404/2273
    - Traitement et pensions des magistrats coloniaux, 1832-1876; GEN 409; GEN 409/2294
    - Documents divers (brochures, rapports, pièces comptables, etc...) touchant le droit à la pension des magistrats coloniaux, 1837-1860; GEN 428; GEN 428/2333; 0.143
    - Officiers chargés des ventes publiques, 1840-1841; GEN 412; GEN 412/2313
    - Magistrature coloniale, personnel et conditions de service, 1840-1863; GEN 405; GEN 405/2284
    - Frais de service des greffiers de la Martinique, de la Guadeloupe et de la Réunion, 1840-1870; GEN 412; GEN 412/2314
    - Candidatures, traitements, retraites, notes personnelles relatifs aux membres de la magistrature coloniale, 1842-1849; GEN 421; GEN 421/2324; 0.143
    - Officiers ministériels aux colonies, 1846-1849; GEN 412; GEN 412/2312
    - Personnel des parquets, 1847-1849; GEN 404; GEN 404/2275
    - Demande de nouveaux relevés sur la situation des greffiers de justice de paix, 1847-1866; GEN 392; GEN 392/2243
    - Emoluments des greffiers; Droits de greffe, 1850-1857; GEN 392; GEN 392/2242
    - Liquidation des pensions de retraite de divers magistrats, 1857-1860; GEN 428; GEN 428/2332
    - Mouvements du personnel de la magistrature coloniale (correspondance, rapports, etc...), 1856-1862; GEN 426; GEN 426/2330; 0.167
    - Légion d'honneur, ropositions pour divers magistrats, 1859-1872; GEN 395; GEN 395/2251
    - Décrets et arrêtés relatifs aux mouvements du personnel de la magistrature coloniale, 1859-1877; GEN 424; GEN 424/2328; 0.167
    - Nomination de magistrats coloniaux, 1863-1865; GEN 317; GEN 317/2073; 0.143
    - Décrets et arrêtés relatifs aux mouvements du personnel de la magistrature coloniale, 1866; GEN 415; GEN 415/2318
    - Décrets et arrêtés relatifs aux mouvements du personnel de la magistrature coloniale, 1867-1868; GEN 416; GEN 416/2319; 0.143
    - Avis des cours de la Martinique, de la Guadeloupe et de la Réunion, défavorables à la création d'avoués d'appel, 1868; GEN 374; GEN 374/2207
    - Mouvement du personnel de la magistrature coloniale: correspondance, rapports, etc..., 1869-1871; GEN 425; GEN 425/2329; 0.167
    - Décrets et arrêtés relatifs aux mouvements de personnel de la magistrature coloniale, 1872-1873; GEN 413; GEN 413/2316; 0.167
    - Décrets de nomination et de mutation, 1876; GEN 403; GEN 403/2271; 0.167
    - Décrets et arrêtés relatifs aux mouvements du personnel de la magistrature coloniale, 1874-1875; GEN 414; GEN 414/2317; 0.167
    - Circulaire aux colonies au sujet des matricules des magistrats coloniaux, 1877-1878; GEN 410; GEN 410/2298
    - Rétribution des greffiers coloniaux, états annuels, 1877-1879; GEN 410; GEN 410/2299
  - Prisons, bagnes, administration pénitentiaire, 1788/1898; GEN 56, 128, 311, 427, 489, 626, 634, 637
    - Traites et lettres de change tirées à l'ordre des déportés de l'île de France, 1788-1831; GEN 637; GEN 637/2755; 0.143
    - Listes d'individus déportés dans les diverses colonies et état des dépenses effectuées pour leur entretien, 1793-1802; GEN 634; GEN 634/2743; 0.143
    - Etat et listes des personnes déportées dans les diverses colonies, 1798-1804; GEN 626; GEN 626/2730
    - Rapport sur un projet de déportation sur la côte N. O. de la Nouvelle-Hollande présenté en 1830 par M. Basterot, GEN 56; GEN 56/562
    - Insuffisance des prisons dans les colonies, 1851; GEN 311; GEN 311/2040
    - Activités de la commission d'enquête chargée de vérifier les dires du sieur Humbert, qui avait accusé de cruauté les surveillants des pénitenciers, 1879-1881; GEN 489; GEN 489/2422; 0.143
    - Demandes d'emploi comme garde-chiourme, 1890-1892; GEN 427; GEN 427/2331; 0.167
    - Emploi de la main-d'oeuvre pénale; Les membres des commissions du service ne reçoivent pas de jeton de présence, 1895-1898; GEN 128; GEN 128/1112
  - Police, 1793/1907; GEN 91, 263, 287, 504, 632 à 633, 635 à 636, 638 à 639
    - Passeports expédiés de 1793 à 1818, 1793-1818; GEN 504; GEN 504/2461
    - Demande d'envoi ou de retour aux colonies de condamnés libérés; Individus signalés et poursuivis; Recherches dans l'intérêt des familles, 1820-1868; GEN 639; GEN 639/2759
    - Arrêtés locaux concernant les passeports, les permis de résidence et les animaux mis en fourrière, 1831-1877; GEN 635; GEN 635/2744; 0.143
    - Règlements divers concernant l'insertion dans les journaux coloniaux des arrêts correctionnels et criminels; Coupures de journaux, 1840-1863; GEN 632; GEN 632/2740; 0.143
    - Application dans les colonies de la législation métropolitaine de la presse, 1841-1879; GEN 633; GEN 633/2742
    - Lois et ordonnances relatives à la vente des substances vénéneuses, 1845-1861; GEN 287; GEN 287/1909
    - Affaires générales concernant les diverses colonies, 1848-1886; GEN 638; GEN 638/2757
    - Décret du président de la République contre les sociétés secrètes, 1851; GEN 287; GEN 287/1906
    - Réglementation pour les transports de restes mortels venant des colonies en France, 1855-1905; GEN 636; GEN 636/2749
    - Demandes de renseignements sur la position d'un commissaire de police aux colonies et la retraite qui lui est allouée, demande formée par M. Victor Joly à Lorient, 1865; GEN 287; GEN 287/1905
    - Correspondance sur les bruits et rumeurs dans les colonies, 1871-1875; GEN 263; GEN 263/1827
    - Application aux colonies de la loi du 6 juin 1868 concernant la liberté de réunion, 1878-1887; GEN 636; GEN 636/2745
    - Soi-disant propagande panislamique du Sultan Abd-Ul-Hamid, 1890; GEN 91; GEN 91/861
    - Attribution de la protection française à des étrangers, 1900; GEN 636; GEN 636/2752
    - Avis selon lequel le ministère ne délivre pas de passeport aux étrangers désirant se rendre dans les colonies françaises, 1907; GEN 636; GEN 636/2750
  - Annamites exilés, GEN 117, 123, 669
    - Circulaire aux gouverneurs des différentes colonies leur demandant de recenser les annamites exilés dans leur colonie en vue de les faire bénéficier de la loi d'amnistie (11 juillet 1880), 1881; GEN 117; GEN 117/989
    - Transfert à Toulon; Envoi comme engagés dans les colonies d'Amérique; Transport de boursiers annamites etc..., 1863-1881; GEN 123; GEN 123/1081
    - Demande de gratification du commandant du fort Lamalgue, à Toulon, fondée sur le grand nombre d'annamites internés dans son établissement; Annamites déportés dans les colonies pénitentiaires de l'ouest, 1866-1874; GEN 123; GEN 123/1082
    - Rapatriement d'annamites exilés, transformés en travailleurs libres et graciés, 1867-1883; GEN 123; GEN 123/1080
    - Etat nominatif des annamites condamnés à l'exil qui sont actuellement internés à la prison militaire du fort Lamalgue à Toulon, 10 août 1872; GEN 669; GEN 669/2882
- Enseignement, culture, 1842/1899; GEN 2 à 4, 6, 25, 28, 35 à 36, 40, 49, 51 à 53, 56, 82, 90, 93, 95, 121, 176, 236, 240, 243, 245 à 249, 251 à 252, 254 à 255, 257, 259, 261 à 262, 272 à 273, 278, 280 à 284, 286, 288, 293 à 297, 304 à 305, 308, 328 à 329, 395 à 396, 405, 433, 435 à 438, 442, 446, 469, 490, 529, 547, 654, 665
  - Méthode, établissements, bourses, 1829/1946; GEN 28, 52, 93, 240, 243, 245, 252, 254 à 255, 257, 259, 433, 435 à 438, 446, 469, 665
    - Méthodes d'enseignement mutuel d'après Bell et Lancaster, 1816-1817; GEN 240; GEN 240/1705
    - Papiers divers concernant l'instruction primaire aux colonies, 1817-1884; GEN 252; GEN 252/1745
    - Instruction primaire aux colonies, 1820-1908; GEN 245; GEN 245/1724; 0.143
    - Enseignement secondaire et baccalauréats aux colonies, 1820-1911; GEN 245; GEN 245/1725
    - Instruction d'un chinois dans la langue française, 1820-1822; GEN 259; GEN 259/1777
    - Bourse d'enseignement secondaire, droit à celles-ci des jeunes créoles, 1821-1865; GEN 243; GEN 243/1715
    - Recommandation en faveur du jeune Framin Dumesnil qui sollicite une bourse gratuite à l'Ecole polytechnique, 1823; GEN 240; GEN 240/1706
    - Ecole que la congrégation de St Joseph se propose d'établir à Paris, 1825; GEN 259; GEN 259/1778
    - Ordonnance de Charles X sur les écoles d'hydrographie et sur la réception des capitaines du commerce, 7 août 1825; GEN 52; GEN 52/428
    - Notes de conduite de boursiers coloniaux; Demande de reconnaissance d'une œuvre protestante d'enseignement; Subventions à l'Ecole coloniale, etc..., 1829-1896; GEN 257; GEN 257/1763
    - Inspecteurs de l'enseignement public aux colonies: dossier Ballin, Castelli, Mathias, 1831-1843; GEN 254; GEN 254/1750; 0.167
    - Documents divers concernant l'instruction publique aux Antilles, 1836-1842; GEN 240; GEN 240/1710
    - Demande de faveur pour un jeune créole, 1838; GEN 240; GEN 240/1702
    - Projet d'ordonnance dur l'instruction publique dans les colonies, 1834; GEN 252; GEN 252/1740
    - Bourses et crédits, 1838-1864; GEN 240; GEN 240/1709
    - Demandes de dispenses de baccalauréat, de paiements de droits universitaires, 1839-1910; GEN 446; GEN 446/2356
    - Ardoises factices pour l'usage des écoles proposées par M. Dejernon; Demandes de secours par le même, 1840-1847; GEN 240; GEN 240/1704
    - Subventions aux établissements religieux enseignant; Fournitures et subventions aux sœurs de St Joseph et aux Frères de Ploërmel; Noms des évêques des pays de mission, etc..., 1842-1898; GEN 243; GEN 243/1716
    - Demandes de bourses, de subvention, d'admission dans des écoles, 1843-1878; GEN 469; GEN 469/2387; 0.143
    - Fondation de 8 bourses à l'Ecole de Grignon au profit des créoles, 1847-1863; GEN 28; GEN 28/252
    - Situation de l'instruction publique aux colonies, 1848-1851; GEN 252; GEN 252/1738
    - Fondation de bourses à l'Ecole de Grignon (au profit des créoles); Dossiers des boursiers, 1849-1852; GEN 28; GEN 28/253
    - Formalités relatives aux demandes de bourses à l'école polytechnique, formée dans l'intérêt de jeunes gens dont les familles sont aux colonies, 1850; GEN 240; GEN 240/1701
    - Demandes d'emplois d'instituteurs aux colonies, 1851-1866; GEN 433; GEN 433/2341; 0.143
    - Demande formée par M. Depueu, chef d'institution à Auteuil, à l'effet d'obtenir que le département de la marine lui confie l'éducation de quelques-uns des jeunes créoles qui sont élevés en France aux frais des colonies, 1852; GEN 240; GEN 240/1698
    - Ecoles vétérinaires, 1852-1884; GEN 245; GEN 245/1723
    - Instruction agricole, 1854; GEN 240; GEN 240/1699
      Envoi du programme de l'école professionnelle du Centre de Menars.
    - Demandes d'emplois de professeurs et de répétiteurs aux colonies, 1856-1878; GEN 435; GEN 435/2343; 0.2
    - Baccalauréat et brevets de capacité aux colonies, 1858-1870; GEN 252; GEN 252/1733
    - Demandes d'emplois d'instituteurs aux colonies, 1859-1874; GEN 437; GEN 437/2346; 0.2
    - Demande d'admission à une session spéciale du concours d'entrée à l'Ecole des Arts et Métiers d'Aix ou de sursis par Aycard, 1864; GEN 52; GEN 52/447
    - Demandes d'emplois d'instituteur aux colonies, 1868-1876; GEN 436; GEN 436/2345; 0.2
    - Elèves originaires des colonies résident à Paris, placement de ceux-ci au lycée du Havre pendant le siège de Paris, 1870; GEN 254; GEN 254/1749
    - Demandes de programmes de baccalauréat, 1872-1873; GEN 259; GEN 259/1779
    - Demande de M. Souteste, instituteur, pour partir aux colonies, 1873; GEN 259; GEN 259/1782